臺灣臺中地方法院交通事件裁定　　　　　　　　　　九十三年度交聲字第六八一號
　　原處分機關　　　交通部公路總局台中區監理所
　　異議人即
　　受處分人　　　　甲○○
右列受處分人因違反道路交通管理處罰條例案件，對於交通部公路總局台中區監理所
民國九十三年九月九日所為之裁決（中監違字第裁六○─ＺＥ0000000、ＺＤ
0000000號裁決書），聲明異議，本院裁定如左：
    主  文
異議駁回。
    理  由
一、本件受處分人甲○○以：因戶籍登記地與住所不同，戶籍地出租予第三人，因此
    錯失收到罰單通知，並非故意迴避繳交罰款，是否可撤銷加倍罰款部分，違規部
    分已繳納並接受處罰，爰聲明異議云云。
二、按汽車行駛於高速公路或設站管制之道路，而不遵管制之規定者，處汽車駕駛人
    新台幣三千元以上六千元以下罰鍰；汽車行駛高速公路應依速限標誌指示；汽車
    所有人名稱、地址如有變更，均應向公路監理機關辦理登記。汽車有各項異動不
    依規定申報登記者，處汽車所有人新台幣九百元以上一千八百元以下罰鍰；汽車
    所有人名稱、地址如有變更，均應向公路監理機關辦理登記；送達，不能依前二
    條規定為之者，得將文書寄存送達地之地方自治或警察機關，並作送達通知書兩
    份，一份黏貼於應受送達人住居所、事務所、營業所或其就業處所門首，另一份
    交由鄰居轉交或置於該送達處所信箱或其他適當位置，以為送達；前項情形，由
    郵政機關為送達者，得將文書寄存於送達地之郵政機關；寄存機關自收受寄存文
    書之日起，應保存三個月；對於當事人之送達，有應為送達之處所不明者，行政
    機關得依申請，准為公示送達。道路交通管理處罰條例第十六條、第三十三條、
    第六十三條第一項第一款及行政程序法第七十四條、道路交通安全規則第二十三
    條、高速公路交通管制規則第五條第一項與違反道路交通管理事件統一裁罰標準
    表分別定有明文。
三、經查：受處分人甲○○，其所有之車號Ｅ九─八六八八號自用小客車，於：(一)、
    民國九十一年一月一日，在國道一號二七六公里南向處，速限一○○公里，行速
    一一七公里，超速十七公里；(二)、民國九十二年四月二十六日，在國道一號三一
    二公里三百公尺南向處，速限一○○公里，行速一一二公里，超速十二公里，經
    科學儀器測定等違規事實，經國道公路警察局第四、第五警察隊員警，以科學儀
    器採證照片依法逕行舉發等情，非但為受處分人於異議狀所不爭執，並有原舉發
    機關舉發之違反道路交通管理事件通知單、採證照片與裁決書各二份在卷可稽。
    雖受處分人以上開情詞置辯，惟經本院審酌卷內相關文件資料得知：受處分人於
    民國七十六年三月二十一日身份證換發及行政區域調整時，其戶籍即為台中市○
    ○區○○里○鄰○○街三三五號，至今未再遷出，此亦有受處分人之身分證影本
    在卷可佐。原舉發機關依法定地址即台中市○○區○○里○鄰○○街三三五號，
    以掛號寄送該二紙違規通知單，經郵政機關以逾期招領退回，因無法送達而依法
    辦理寄存送達，亦有原舉發機關違規通知單、逾期退回之信封與原處分機關案件
    移送書等在卷可憑。是本二件違規通知單，其送達程序於法核無不合，已生送達
    之效力，受處分人之前揭違規事實，亦堪以認定。受處分人空言指摘原處分不當
    ，殊不足採。從而，原處分機關據以援引上開規定，分別裁處罰鍰新台幣六千元
    、六千元整，逾期則依裁決書處罰主文規定處罰，並無不當，本二件異議為無理
    由，應予駁回。
四、據上論斷，應依道路交通管理處罰條例第八十七條、道路交通案件處理辦法第十
    九條，裁定如主文。
中      華      民      國    九十三    年      十      月    二十九    日
                                        臺灣臺中地方法院交通法庭
                                            法  官    許  金  樹
右正本證明與原本無異。
如不服本裁定應於送達後五日內向本院提出抗告狀。
                                            書記官
中      華      民      國    九十三    年      十一    月      一      日
